臺灣桃園地方法院刑事判決　　　　　 100年度審易字第1625號
公　訴　人　臺灣桃園地方法院檢察署檢察官
被　　　告　朱立中
上列被告因竊盜案件，經檢察官提起公訴（100 年度偵字第7444
號），被告於準備程序進行中，就被訴事實為有罪之陳述，經本
院告知簡式審判程序意旨，並聽取當事人之意見後，本院裁定依
簡式審判程序審理，判決如下：
    主  文
朱立中攜帶兇器竊盜，累犯，處有期徒刑捌月。
    事實及理由
一、犯罪事實：
    朱立中前於(1)民國91年間因過失致死案件，經本院以92年度
    交訴字第27號判決判處有期徒刑8 月，上訴後，經臺灣高等
    法院（下稱臺灣高院）以92年度交上訴字第271 號判決撤銷
    原判決，改判決無罪，復上訴，經最高法院以93年度臺上字
    第4399號判決撤銷原判決，發回臺灣高院更審後，經臺灣高
    院以93年度交上更（一）字第14號判決撤銷原判決，改判處
    有期徒刑7 月，又上訴，經最高法院以96年度臺上字第5767
    號判決撤銷原判決，發回臺灣高院更審後，經臺灣高院以96
    年度交上更（二）字第21號判決撤銷原判決，改判處有期徒
    刑7 月，再上訴，經最高法院以97年度臺上字第2457號判決
    撤銷原判決，發回臺灣高院更審後，經臺灣高院以97年度重
    交上更（三）字第103 號判決撤銷原判決，改判處有期徒刑
    7 月，減為有期徒刑3 月又15日，更上訴，經最高法院以97
    年度臺上字第5943號判決駁回上訴確定；(2)於97年間復因竊
    盜案件，經本院以97年度桃簡字第2413號判決判處有期徒刑
    3 月、3 月、3 月、3 月，應執行有期徒刑6 月確定；上開
    (1)、(2)等罪經入監接續執行，於98年8 月2 日期滿執行完畢
    （於本案構成累犯）。詎其猶不知悛悔，竟意圖為自己不法
    之所有，於100 年1 月28日中午12時許，在桃園縣龜山鄉○
    ○路與興業街口，持客觀上足以對人之生命、身體安全構成
    威脅，而可供作兇器使用之扳手1 把，竊取盧慶錄所有自小
    客車上車號G9-5563 號之車牌2 面，得手後將之換掛於其不
    知情之女友沈艷芳所有車號T5-3381 號（起訴書誤載為T5-5
    381 號）之自小客車上駕駛代步。嗣經盧慶錄報警處理，而
    於同年月31日22時40分許，在桃園縣桃園市○○路96號地下
    1 樓停車場內為警查獲，並扣得前揭G9-5563 號之車牌2 面
    （業已發還予盧慶錄），且經通知朱立中到案說明後，始悉
    上情。
二、證據名稱：
  (一)被告朱立中於警詢、檢察官詢問及本院審理中之自白。
  (二)被害人盧慶錄於警詢之指訴、證人沈豔芳於警詢之證述。
  (三)桃園縣政府警察局龜山分局扣押筆錄、扣押物品目錄表、贓
    物認領保管單、失車- 案件基本資料詳細畫面報表、桃園縣
    政府警察局車輛協尋電腦輸入單各1 份及現場照片6 幀。
  (四)臺灣高等法院被告前案紀錄表1 份。
三、按刑法第321 條第1 項第3 款之攜帶兇器竊盜罪係以行為人
    攜帶兇器竊盜為其加重條件，只要於竊盜時攜帶兇器，即構
    成加重竊盜或強盜罪名，因立法所規範者為攜帶兇器竊盜即
    屬於加重條件，而不以取出兇器犯之為必要；復此所謂之兇
    器，其種類並無限制，凡客觀上足以對人之生命，身體安全
    構成威脅，具有危險性之兇器均屬之，且祇須行竊或強盜時
    攜帶此種具有危險性之兇器為已足，並不以攜帶之初有行兇
    之意圖為必要（最高法院94年度臺上字第3149號判決、79年
    臺上字第5253號判例意旨可資參照）。查被告行竊時所持之
    扳手1 把，為質地堅硬之金屬製品，客觀上即具有危險性而
    足以對人之生命、身體、安全構成威脅，自屬兇器。是核被
    告所為，係犯刑法第321 條第1 項第3 款之攜帶兇器竊盜罪
    。復被告有如犯罪事實欄所載之前案及執行紀錄，此有臺灣
    高等法院被告前案紀錄表1 份在卷可稽，其於徒刑執行完畢
    後5 年內故意再犯本件有期徒刑以上之罪，為累犯，應依刑
    法第47條第1 項規定加重其刑。爰審酌被告之年紀正值壯年
    ，竟不思以正當方式獲取財物，兼衡其智識程度、犯罪之動
    機、目的、手段及犯罪後坦承犯行，態度尚可等一切情狀，
    量處如主文所示之刑。至被告所有而供其持以行竊所用之扳
    手1 支，並未扣案，且經被告拋棄於不詳處所，業據被告於
    本院審理時供述在案，復無其他積極證據證明該扳手尚屬存
    在，為免將來執行困難，爰不依刑法第38條第1 項第2 款宣
    告沒收，附此敘明。
四、應適用之法條：
    刑事訴訟法第273 條之1 第1 項、第299 條第1 項前段、第
    310 條之2 、第454 條第1 項，刑法第321 條第1 項第3 款
    、第47條第1 項。
五、如不服本件判決，得自收受判決送達之日起10日內，向本院
    提出上訴書狀，上訴於第二審法院。
本案經檢察官陳亮佑到庭執行職務。
中    華    民    國    100   年     9     月    30   日
                        刑事庭    法  官  潘怡華
以上正本證明與原本無異。
如不服本判決，應於判決送達後10日內向本院提出上訴狀（應附
繕本），其未敘述上訴理由者，應於上訴期間屆滿後20日內補提
理由書狀於本院，上訴於臺灣高等法院。
                                  書記官  戴育萍
中    華    民    國    100   年     9     月    30   日
附錄本案論罪科刑法條：
中華民國刑法第321 條（加重竊盜罪）
犯竊盜罪而有下列情形之一者，處6 月以上、5 年以下有期徒刑
，得併科新臺幣10萬元以下罰金：
一、侵入住宅或有人居住之建築物、船艦或隱匿其內而犯之者。
二、毀越門扇、牆垣或其他安全設備而犯之者。
三、攜帶兇器而犯之者。
四、結夥三人以上而犯之者。
五、乘火災、水災或其他災害之際而犯之者。
六、在車站、埠頭、航空站或其他供水、陸、空公眾運輸之舟、
    車、航空機內而犯之者。
前項之未遂犯罰之。